臺灣基隆地方法院基隆簡易庭小額民事判決
109年度基小字第3395號
原      告  兆豐產物保險股份有限公司

法定代理人  梁正德  
訴訟代理人  林宣誼  
            彭政順  
被      告  蔡榮貴  


上列當事人間請求損害賠償事件，本院於民國109年12月28日言
詞辯論終結，判決如下：
    主  文
被告應給付原告新臺幣陸仟參佰參拾陸元，及自民國一百零九年
十二月二十二日起至清償日止，按年息百分之五計算之利息。
原告其餘之訴駁回。
訴訟費用新臺幣壹仟元，由被告負擔新臺幣陸佰參拾肆元，餘由
原告負擔。
本判決原告勝訴部分得假執行，但被告如以新臺幣陸仟參佰參拾
陸元為原告預供擔保，得免為假執行。
    事實及理由
一、按民事訴訟法第436條之8所定事件，依法應行調解程序者，
    如當事人一造於調解期日5日前，經合法通知無正當理由而
    不於調解期日到場，法院得依到場當事人之聲請，命即為訴
    訟之辯論，並得依職權由其一造辯論而判決，民事訴訟法第
    436之12條第1項定有明文。查本件經本院訂於民國109年12
    月28日進行調解程序，調解通知書及起訴狀繕本於109年12
    月21日送達於被告，有本院送達證書附卷可稽，被告於調解
    期日5日前經合法通知，無正當理由未到場，爰依首開規定
    ，依到場原告訴訟代理人之聲請，命即為訴訟之辯論，並依
    職權由原告一造辯論而為判決。
二、原告主張：
　　原告承保訴外人黃志華所有之車號000-0000號車輛(下稱系
    爭車輛)，於109年6月14日12時25分，行駛於基隆市○○區○○
    路000號時，遭被告駕駛車號000-0000號車因行駛不慎而撞
    擊受損，原告已依保險契約賠付被保險人車損費用新臺幣(
    下同)9,996元(工資5,816元、零件4,180元)，爰依保險法第
    53條、民法第184條第1項前段、第191之2條前段、第196條
    之規定提起本件訴訟，並聲明：㈠被告應給付原告9,996元及
    自起訴狀繕本送達翌日起至清償日止，按年息百分之5計算
    之利息。㈡訴訟費用由被告負擔。
三、被告經合法通知未於調解期日到場，經本院依原告之聲請命
    即為訴訟之辯論；且被告亦未提出書狀作何聲明或陳述。
四、本院之判斷： 
　㈠原告主張被告駕駛車號000-0000號自小客車，於109年6月14
    日下午12時25分許，於基隆市○○區○○路000號前，與系爭車
    輛發生碰撞，致系爭車輛受損，及原告已依約賠償被保險人
    上揭金額等事實，業據原告提出兆豐產物保險股份有限公司
    查核單影本、系爭車輛行車執照影本、系爭車輛受損照片影
    本、基隆市警察局道路交通事故當事人登記聯單影本、A3類
    道路交通事故調查報告表影本、經黃志華簽章之蓋用協聖汽
    車股份有限公司理賠專用章之估價單傳真影本、電子發票證
    明聯影本、賠款滿意書(受款人電匯同意書)原本等件為證，
    且經本院依職權向基隆市警察局第二分局調取本件道路交通
    事故相關資料〈見該局109年12月11日基警二分五字第109021
    7272號函附基隆市警察局第二分局正濱派出所員警工作紀錄
    簿、舉發單綜合查詢畫面列印(舉發違反交通管理事件通知
    單)、A3類道路交通事故調查報告表〉在卷可稽，堪信為真。
　㈡按汽車行駛時，駕駛人應注意車前狀況及兩車並行之間隔，
    並隨時採取必要之安全措施。道路交通安全規則第94條第3
    項前段定有明定。經查，前揭基隆市警察局第二分局109年1
    2月11日基警二分五字第1090217272號函附之基隆市○○○○○○○
    ○○○○○○○○○○○○○○○○○○○○○○○○○○○○○○○○○○路000號前車禍事故
    ，報案人係黃志華…駕駛自小客車ALB-0303，於上址路邊停
    車(路邊無線)時遭蔡榮貴…駕駛自小客車AKR-5801撞擊，造
    成黃民車輛左前方保險桿受損，蔡民肇事後未依規定處置後
    逃逸…」等語，另A3類道路交通事故調查報告表內之「發生
    時間」欄記載：「109年06月14日12時25分」、「發生地點
    」欄記載：「基隆市○○區○○路000號」、「和解(理賠)內容
    」欄記載：「第一當事人(即被告)駕駛車輛行經上址碰撞第
    二當事人(即黃志華)正在路邊停車之車輛，造成第二當事人
    左前方保險桿受損，雙方無人受傷…」等語，被告及黃志華
    均於該調查報告表上簽名。依上事證，可知本件交通事故之
    發生，係因被告駕車未注意車前狀況及保持間隔而撞擊正在
    路邊停車之系爭車輛，堪認被告係有過失，是被告對系爭車
    輛所受損害應負侵權行為損害賠償責任。而原告已依保險契
    約給付系爭車輛之修復費用，自得依保險法第53條規定代位
    行使對被告之損害賠償請求權。
  ㈢按因故意或過失，不法侵害他人之權利者，負損害賠償責任
    。汽車、機車或其他非依軌道行駛之動力車輛，在使用中加
    損害於他人者，駕駛人應賠償因此所生之損害，民法第184
    條第1項前段、第191條之2前段分別定有明文。次按負損害
    賠償責任者，除法律另有規定或契約因有訂定外，應回復他
    方損害發生前之原狀；第一項情形，債權人得請求支付回復
    原狀所必要之費用，以代回復原狀，民法第213條第1項、第
    3項定有明文。再按物被毀損時，被害人除得依民法第196 
    條請求賠償外，並不排除民法第213條至第215條之適用。依
    民法第196條請求賠償物被毀損所減少之價額，得以修復費
    用為估定之標準，但以必要者為限（例如：修理材料以新品
    換舊品，應予折舊）。被害人如能證明其物因毀損所減少之
    價額，超過必要之修復費用時，就其差額，仍得請求賠償（
    最高法院77年度第9次民事庭會議決議㈠參照）。查原告主張
    系爭車輛之修復費用，依上揭估價單記載之總金額為9,996
    元(零件4,180元、工資900元、烤漆4,916元)，而系爭車輛
    出廠年月為104年11月，不知其確切之出廠日期，推定系爭
    車輛為104年11月15日出廠，而以104年11月15日為計算折舊
    之基準。至109年6月14日車禍受損之日止，依營利事業所得
    稅查核準則第95條第6款規定：「固定資產提列折舊採用定
    率遞減法者，以一年為計算單位，其使用期間未滿一年者，
    按實際使用之月數相當於全年之比例計算之，不滿一月者，
    以月計」之方法計算結果，使用之時間應以4年7月計，其車
    輛及附加零件已有折舊，應將折舊部分予以扣除。本院依行
    政院所頒固定資產耐用年數表及固定資產折舊率之規定，自
    用小客車之耐用年數為5年，依定率遞減法每年折舊千分之3
    69，則原告請求之修理費中零件費用4,180元，依上開標準
    計算折舊後，原告所得請求之材料費用為520元（第1年折舊
    值4,180元×0.369＝1,542元，第1年折舊後價值4,180元-1,54
    2元＝2,638元，第2年折舊值2,638元×0.369＝973元，第2年折
    舊後價值2,638元-973元=1,665元，第3年折舊值1,665元×0.
    369＝614元，第3年折舊後價值1,665元-614元＝1,051元，第4
    年折舊值1,051元×0.369＝388元，第4年折舊後價值1,051元-
    388元＝663元，第5年折舊值663元×0.369×(7/12)＝143元，第
    5年折舊後價值663元-143元=520元，元以下四捨五入，下同
    )。加計其餘不應折舊之修復金額（工資900元、烤漆4,916
    元），則修復系爭車輛之必要費用應為6,336元。
五、綜上所述，原告基於民法侵權行為之規定及代位之法律關係
    ，請求被告給付6,336元，及自起訴狀繕本送達之翌日即109
    年12月22日起至清償日止，按年息百分之5計算之利息，為
    有理由，應予准許。逾此範圍之請求，為無理由，應予駁回
    。
六、本件係適用小額訴訟程序所為被告敗訴之判決，依民事訴訟
    法第436條之20規定，就原告勝訴部分依職權宣告假執行。
    並依職權宣告被告預供擔保得免為假執行。
七、訴訟費用即第一審裁判費1,000元，由被告負擔634元（計算
    式：1,000元×6,336元/9,996元＝634元），餘由原告負擔。
八、據上論結，本件原告之訴為一部有理由、一部無理由，依民
    事訴訟法第436條之23、第436條之19第1項、第436條之20、
    第436條第2項、第385條第1項前段、第392條第2項、第79條
    、第87條第1項判決如主文。
中    華    民    國    109    年    12   月    30    日
                  基隆簡易庭  法  官  高偉文
以上正本係照原本作成。
對於本件判決如有不服，應於收受送達後20日內向本院提出上訴
書狀，上訴於本院合議庭，並按他造當事人之人數附具繕本。
當事人之上訴，非以判決違背法令為理由不得為之，上訴狀應記
載上訴理由，表明下列各款事項：
(一)原判決所違背之法令及其具體內容。
(二)依訴訟資料可認為原判決有違背法令之具體事實。
如委任律師提起上訴者，應一併繳納上訴審裁判費。
中    華    民    國    109    年    12   月    30    日
                              書記官   王人俊